# 关于利润分配不按比例分配的问题

提问人：lanjian229 时间：2011-10-21 12:25:53
法人股东收到的超过本身投资比例得利润，如何财务处理？

回答人：chenyiwei
如果本企业与被投资企业的其他股东不存在关联方关系，或者虽存在关联方关系但有证据表明该交易安排是具有商业实质的公允交易的，则按照实际收到的股利金额确认为收益。 如果与该被投资企业的其他股东之间存在关联方关系，导致存在不公允的利益输送的，则对不公允交易对价部分计入资本公积处理。

回答人：chenyiwei
回复 流风回雪 的帖子
这与发行人滚存利润由新老股东共享的问题无关。滚存利润共享时，后续的股利分配是按照实际分配时的股权比例进行的，并不是不按股权比例分配。并且，新股东有权分享这部分滚存利润，必然会在IPO定价中体现出来，即定价中是包含了这部分以前年度滚存利润的。

提问人：流风回雪 时间：2011-10-23 20:48:34
共享时，新股东是分到了自己进入之前形成的、老股东不要的股利呀，也就是说老股东没按照比例全拿走呢。 另外，滚存利润不共享，或者部分共享的案例我收集了 10 个贴在投行版作为回贴了。 如果说共享时是按照股比，那么不共享的算否不按股比呢？

回答人：chenyiwei
也是按照股比的。这部分老股东独享收益应通过利润分配决议后转入应付股利，不再留存于权益中。